【裁判字號】    90,易,2761
【裁判日期】    901228
【裁判案由】    傷害
【裁判全文】
臺灣高雄地方法院刑事判決                          九十年度易字第二七六一號
    公訴人  臺灣高雄地方法院檢察署檢察官
    被  告  戊○○
    被  告  甲○○
右列被告因傷害案件，經檢察官提起公訴（八十九年度偵字第一四六四七號），本院
判決如左：
    主  文
戊○○、甲○○均無罪。
    理  由
一、公訴意旨略以：被告戊○○與告訴人乙○○原為男女朋友，嗣被告戊○○另與被
    告甲○○交往，告訴人乙○○心有未甘，遂時常對被告戊○○糾纏不清。民國八
    十九年五月二十三日凌晨一時十五分許，告訴人乙○○前往高雄縣大寮鄉○○路
    八十六之六號三樓戊○○住處時，在路旁遇見被告甲○○、戊○○二人，雙方一
    番理論後，被告甲○○即基於普通傷害之犯意，毆打告訴人乙○○，隨即又有二
    位不詳姓名年籍之男子持木棍加入共同毆打告訴人乙○○，被告戊○○則在一旁
    叫囂「給他死」，致告訴人乙○○受有上眼臉裂傷、頸部紅腫、右前臂及腹部擦
    傷、左手紅腫、左後枕血種、右前臂腫脹及右手尺骨骨折等傷害，因認被告二人
    共同涉犯刑法第二百七十七條第一項之傷害罪嫌等語。
二、按犯罪事實應依證據認定之，無證據不得推定其犯罪事實，又不能證明被告犯罪
    者，應諭知無罪之判決，刑事訴訟法第一百五十四條、第三百零一條第一項分別
    定有明文。本件訊據被告戊○○、甲○○二人固均不否認認識告訴人等情，惟均
    堅決否認有何傷害犯行，被告戊○○辯稱：案發當時伊在高雄縣大寮鄉○○路八
    十六之六號三樓住處睡覺，根本未和被告翁啟明及告訴人見面等語；被告翁啟明
    則辯稱：伊任職永信保全股份有限公司（下稱「永信公司」），案發當時和同事
    丙○○在高雄市○○路與漁港路交岔路口旁之貨櫃中心值勤，根本未到案發現場
    ，亦未和被告戊○○及告訴人見面等語。經查：本件公訴人之所以認為被告二人
    涉有前揭傷害犯行，無非係以告訴人之指訴、卷附告訴人驗傷診斷證明書及證人
    丁○○之證詞為其論據之基礎，惟：
  (一)證人丁○○雖於偵查時對於案發之過程證稱：「我當時騎機車經過那裡，看見有
    人在打架，有三個男的，戊○○與他們在一起，當時我不知是乙○○被毆打，是
    事後二天，看他手臂敷上石膏，我問他時，他才說是前二天在前庄被毆打的」、
    「（問：當時是否有看見翁啟明在場？）我沒有看清楚，因他們圍毆乙○○，乙○○倒在地下，他們彎著腰，我沒看清楚，我只看到戊○○，因她當時站著」等
    語（見八十九年十二月七日偵查筆錄），嗣於本院審理時再度證稱：「我當時是
    載朋友回林口部隊，經過前庄路，看到有人打架，就停下來看，有看到被告戊○○站著，另外有二、三男子手中拿木棒動手在打一人，戊○○在旁邊看，因為我
    怕被波及，所以就開車離開現場，當時沒有看到被打的人是誰，被打的人是雙手
    抱著頭，蹲在地上，有看到那二、三個男子拿木棒打蹲在地上那個人的手及背部
    ，隔了五、六天後，我碰到陳家明，看到他手上包著紗布，我問他為什麼，他說
    是被人家打的，是五月二十三日凌晨在前庄路被打，所以我才知道被打的人是陳
    家明」等語（見本院九十年九月十八日訊問筆錄），惟本院經親赴案發現場勘驗
    後，發現告訴人指稱其遭毆打之位置，係在一不知名寬約五公尺之道路旁邊，左
    右兩側相距約二十公尺處各有一盞路燈，該不知名道路與高雄縣大寮鄉○○路以
    夾角九十度相交叉，交岔路口距告訴人指稱其遭毆打之位置約有一百公尺之遠，
    又交岔路口靠案發現場側之路邊，因有一顆茂盛之榕樹及一堵圍牆，故由該交岔
    路口看案發現場，部分視線遭阻擋等節，有本院九十年十一月二十二日勘驗筆錄
    、現場草圖一紙及現場照片五幀在卷可稽，故依案發現場客觀之狀況研判，實難
    想像證人丁○○於夜間騎機車沿高雄縣大寮鄉○○路行經前庄路與該不知名道路
    之交岔路口時，會注意並看到遠在一百公尺之外，視線不清且非在行車方向兩側
    之案發現場，再參以證人丁○○於本院審理時堅稱其目擊之案發時間確為凌晨零
    時至一時之間，與告訴人迭於警訊及偵查時所堅稱其遭毆打之時間即凌晨一時十
    五分左右相左，則證人丁○○證詞之真實性實值懷疑，尚難遽以採信。況且即便
    證人丁○○之證詞可採，然其既僅證稱看到被告戊○○在案發現場，未看到遭毆
    打之人，亦未看到被告翁啟明等語，因而能否以其證詞做為不利被告二人之認定
    ，亦顯非無疑。
  (二)又按告訴人之告訴，係以使被告受刑事訴追為目的，是其陳述是否與事實相符，
    仍應調查其他證據以資審認，倘其陳述無瑕疵，且就其他方面調查又與事實相符
    ，始足據為有罪判決之基礎，最高法院八十三年度臺上字第九八九號判決可資參
    酌。本件告訴人雖迭於警訊、偵查及本院審理時一再指稱遭被告翁啟明其他不詳
    姓名年籍之男子共同動手毆打，被告戊○○則在一旁叫囂「給他死」，惟其先於
    案發後隔二日警訊時指稱被告翁啟明「留長髮」（見八十九年月二十五日警訊筆
    錄），嗣於本院審理時改稱被告翁啟明當時留短髮，大約七至九公分，待本院提
    示前揭警訊筆錄後，復改口稱：我認為抓得到就算長髮等語，而被告翁啟明於本
    院審理過程均蓄短髮，證人丙○○亦證稱被告翁啟明一向留短髮平頭等語（以上
    均見本院九十年十一月六日訊問筆錄），且依常情，案發後相隔二日人之記憶應
    屬清晰，不致於為錯誤之描述，故告訴人指訴毆打伊之人之特徵，除前後顯不一
    致外，其警訊時之指訴並與事實相左，是其指訴是否可採，已非無疑。又告訴人
    於本院親赴案發現場勘驗時，陳稱案發當時原為找住在高雄縣大寮鄉○○路八十
    五之五號之友人即證人黃峻仙，惟誤以為黃峻仙住在被告戊○○隔壁，所以才將
    機車停在案發現場附近，走到案發現場就遇到被告二人，惟證人黃俊仙之住處係
    在高雄縣大寮鄉○○路路旁，而被告戊○○之住處則在與前庄路相交岔之前開不
    知名之道路旁邊，二者地理位置完全不同，且證人黃俊仙在場陳稱告訴人與伊係
    國中同學，告訴人三不五時會到伊家找伊等語（均見本院前開勘驗筆錄），則告
    訴人會誤認證人黃俊仙之住處在被告戊○○住處隔壁，並因而到案發現場，亦難
    加以採信。
  (三)再告訴人雖於警訊及偵查時指稱其遭毆打之時間係八十九年五月二十三日凌晨一
    時十五分許，惟證人丁○○於本院審理時堅稱其目擊之案發時間確為凌晨零時至
    一時之間後，告訴人隨即改口，稱其遭毆打時為凌晨零時至一時之間，其遭人毆
    打之時間，前後指訴顯不一致，其指訴難謂無瑕疵。況證人即被告戊○○之母鍾
    陳瑞蓮到庭證稱：案發當時被告戊○○在前揭住處睡覺，與伊睡同一間房間，根
    本未曾下樓等語（見本院九十年八月三十一日訊問筆錄），另證人丙○○則證稱
    ：案發當天翁啟明和伊在一起在高雄市○○路與漁港路交岔路口旁之貨櫃中心值
    勤至二十三時始下班，下班後因翁啟明天當機車壞掉，還與翁啟明把機車推到伊
    弟弟在興中一路的店修理，修理好之後，並一起去翁啟明前金二街的家裡拿錢，
    伊並和翁啟明的媽媽聊天，聊完天才離開，離開時大約是翌日即八十九年五月二
    十三日凌晨一點左右等語（見本院九十年八月三十一日訊問筆錄），均核與被告
    二人所辯情節大致相符，因而，本件在證人丁○○之證詞尚有諸多疑點而不值採
    信，告訴人之指訴復有如上述之瑕疵及不合理之處，加以另有證人證明被告二人
    於案發時間確實不在案發現場，且本院依職權復查無積極證據足認被告二人確有
    公訴人所指之傷害犯行之情形下，依首揭規定及最高法院之見解，自應為被告二
    人無罪之諭知，以期適法。
據上論斷，應依刑事訴訟法第三百零一條第一項，判決如主文。
中      華      民      國    九十      年     十二     月    二十八    日
                                臺灣高雄地方法院刑事第七庭
                                  法  官 劉傑民
右正本證明與原本無異。
如不服本判決，應於判決送達後十日內，向本院提出上訴狀。
                                  書記官 黃琬婷
中      華      民      國    九十      年     十二     月    二十八    日


司法院資訊處製作；財團法人民間司法改革基金會備份。
